臺灣高雄地方法院刑事判決
111年度原簡上字第3號
上  訴  人  臺灣高雄地方檢察署檢察官
被      告  林郁男



指定辯護人  本院公設辯護人林易志
上列上訴人因被告竊盜案件，不服本院高雄簡易庭於民國111年6
月8日所為111年度簡字第1070號第一審刑事簡易判決（聲請簡易
判決處刑案號：111年度偵字第4066號），提起上訴，本院管轄
之第二審合議庭判決如下：
    主  文
上訴駁回
    事  實
一、林郁男意圖為自己不法所有，基於竊盜故意，自民國110年1
    1月9日起至同月22日止，在承租之高雄市○○區○○路00號4樓
    ，接續竊取同樓層房客陳秀卿置於共用冰箱內，如附表編號
    1至10所示價值共新臺幣（下同）3380元之食品，得手後食
    用。嗣因陳秀卿發現冰箱內食品陸續失竊，報警後查悉上情
    。
二、案經陳秀卿訴由高雄市政府警察局林園分局（簡稱：林園分
    局）報告臺灣高雄地方檢察署檢察官偵查後聲請簡易判決處
    刑。
    理  由
一、按刑事訴訟法第159條之5第1項明定：「被告以外之人於審 
     判外之陳述，雖不符前4條之規定，而經當事人於審判程序
      同意作為證據，法院審酌該言詞陳述或書面陳述作成時之
情
    況，認為適當者，亦得為證據。」，檢察官、被上訴人即被
    告林郁男（簡稱：被告），就證人陳秀卿於警詢及偵訊時未
    具結之陳述，均同意有證據能力（簡上卷81頁）。審理時又
    未提及警偵訊時有何不法取供之情形，亦無證據顯示上開陳
    述係遭受強暴、脅迫、詐欺、利誘等外力干擾情形，或在影
    響其心理狀況致妨礙其自由陳述等不可信之情況下所為，且
    非證明力顯然過低，本院認為適當作為證據，自有證據能力
    。
二、上開事實，業經被告於本院審理時坦承不諱，及經證人陳秀
    卿證述在卷。並有高雄市政府警察局111年2月10日高市警刑
    鑑字第11130831000號函所附鑑定書（鑑定結果略為：草莓
    啤酒罐之DNA與被告DNA相符，羅望果果汁罐之DNA不排除混
    有被告DNA，偵卷45、47頁）、林園分局刑案現場勘查報告
　　、現場相片可佐。本案事證明確，被告犯行堪予認定，應依
    法論科。
三、核被告所為，係犯刑法第320條第1項竊盜罪。被告於前揭時
    地先後竊取告訴人置於冰箱內之附表編號1至10所示食品，
    時間密切，地點相同，且侵害同一法益，各次舉動之獨立性
    薄弱，應評價為一行為，論以接續犯之實質上一罪。
四、原審以被告罪證明確，因而適用刑法第320條第1項、第41條
    第1項前段、第38條之1第1項前段、第3項，刑法施行法第1
    條之1第1項規定。並審酌被告有謀生能力，卻乏尊重他人財
    產權之法治觀念，事後坦承犯行但未賠償告訴人。兼衡被告
    之教育程度、工作、家庭經濟狀況（均涉隱私，詳卷）、竊
    得物品之價值等一切情狀，量處被告拘役40日，並諭知如易
    科罰金，以1千元折算壹日。暨敘明附表編號1至10所示食品
    為被告之犯罪所得，業經被告食用且迄未賠償告訴人，應宣
    告沒收，並於全部或一部不能沒收或不宜執行沒收時，追徵
    其價額。認事用法核無不合，量刑亦屬允當。
五、檢察官依告訴人請求而上訴之意旨略為：被告未賠償告訴人
　　，量刑似有過輕，且告訴人於簡易判決程序不及提起附帶民
　　事訴訟，有聲請上訴於二審提起民事賠償之必要。因此，告
　　訴人請求上訴，尚非顯無理由等語。惟：㈠、量刑輕重，係
　　屬事實審法院得依職權自由裁量之事項，若已斟酌刑法第57
　　條各款所列情狀而未逾越法定刑度，不得遽指為違法。又在
　　同一犯罪事實與情節，如別無其他加重或減輕原因，下級審
　　量定之刑，亦無過重或失輕之不當情形，上級審法院對下級
　　審法院之職權行使，原則上應予尊重。本案被告雖未賠償告
　　訴人，然酌以失竊物價值、被告行竊手段及犯後坦承犯行等
　　情，原審判處被告拘役40日，量刑並未明顯失衡。是以，原
　　審審酌前揭刑法第57條科刑之一切情狀，在適法範圍內行使
　　其量刑之裁量權，應無逾越法律範圍，暨無濫用自由裁量權
  　限之違法或不當。㈡、本院111年10月28日審理期日之通知
　　書，業於111年8月17日送達至告訴人戶籍地及警訊筆錄所載
　　之居所，由大樓警衛室收受（原簡上卷53、55頁送達回證）
 　 。然告訴人於審理期日並未到庭，亦未具狀提出刑事附帶民
　　事訴訟，併此敘明。從而，本案上訴意旨，指摘原判決量刑
　　不當，求予撤銷改判，為無理由，應予駁回。
據上論斷，應依刑事訴訟法第455條之1第1項、第3項、第368條
，判決如主文。
本案經檢察官鄧友婷聲請依簡易判決程序處刑及提起上訴，檢察
官劉河山到庭執行職務。
中　　華　　民　　國　　111 　年　　10　　月　　28　　日
                  刑事第十三庭  審判長法　官  葉文博  
　　　　　　　　　
　　　　　　　　　                    法  官  翁瑄禮
　　　　　　　　　
　　　　　　　　　                    法  官  洪碩垣
以上正本證明與原本無異。
不得上訴。
中　　華　　民　　國　　111 　年　　10　　月　　28　　日
                                      書記官  卓榮杰
附錄本案論罪科刑法條全文：
中華民國刑法第320條第1項
意圖為自己或第三人不法之所有，而竊取他人之動產者，為竊盜
罪，處五年以下有期徒刑、拘役或五十萬元以下罰金。

附表：   編號 竊取之食品名稱及數量 價值（新臺幣）  1 牛肉2塊 400元  2 蒲燒鰻1包 350元  3 生干貝1盒 550元  4 鯖魚4包 240元  5 鹹豬肉3包 600元  6 雞屁股2包 300元  7 無花果1包 300元  8 蝦子1盒 350元  9 羅望果汁1瓶 50元  10 日本草莓酒3瓶 240元 總計3380元